【裁判字號】    89,交訴,122
【裁判日期】    891221
【裁判案由】    公共危險等
【裁判全文】
台灣新竹地方法院刑事判決                        八十九年度交訴字第一二二號
    公  訴  人  台灣新竹地方法院檢察署檢察官
    被      告  丁○○
右列被告因公共危險等案件，經檢察官提起公訴（八十九年度偵字第四三二一號），
本院判決如左：
    主  文
丁○○服用酒類，不能安全駕駛動力交通工具而駕駛，處有期徒刑貳月，又駕駛動力
交通工具肇事，致人死傷而逃逸，處有期徒刑捌月；應執行有期徒刑玖月，緩刑貳年
。
被訴過失傷害部分，公訴不受理。
    事  實
一、丁○○於民國八十九年七月三十日凌晨五時十分許，明知已經因服用酒類而不能
    安全駕駛動力交通工具（肇事後經警檢驗其呼氣中酒精濃度測定值為○‧八四Ｍ
    Ｇ／Ｌ），仍貿然駕駛車牌號碼Ｗ三─○二八五號自用小客車，沿新竹市○○路
    往北方向行駛，行經新竹市○○路與中正路交叉路口處，因服用酒類不能安全駕
    駛暨疏未注意車前狀況，而撞擊當時騎乘車牌號碼ＥＺＫ—九八二號輕型機車，
    自新竹市○○路往南方向行駛，至新竹市○○路與中正路交叉路口處左轉欲往世
    界街之丙○○（起訴書誤載為陳雅青），致丙○○受有臉部多處撕裂傷及擦傷、
    四肢多處擦傷之傷害（傷害部分業據撤回告訴，容後詳述）；而丁○○於駕駛自
    用小客車肇事，並因而致丙○○受傷後，竟仍駕車逃逸而離去現場，嗣經路人報
    警，員警於八十九年七月三十日凌晨五時二十分許，在新竹市○○路三十三號前
    查獲，因而偵知上情。
二、案經新竹縣警察局竹東分局報請台灣新竹地方法院檢察署檢察官偵查起訴。
    理  由
一、訊之被告丁○○對於飲酒後不能安全駕駛動力交通工具而仍駕駛自用小客車之事
    時坦認不諱，惟否認有何肇事逃逸之行為，辯稱：當時不知道撞到人，係遭員警
    逮捕之後才知道，當時沒有意識到等語。經查：被告服用酒類，不能安全駕駛動
    力交通工具而駕駛之事實，業據被告於警訊時（偵卷第四頁以下參見）、偵查中
    （偵卷第十五頁、第二十三頁以下參見）以及本院調查時（本院八十九年十月二
    十二日訊問筆錄參見）供述明確，而被告經警攔下後經測驗其呼氣中酒精濃度測
    定值為○‧八四ＭＧ／Ｌ，亦有序號第三五七一號酒精濃度測試值單附卷可按（
    偵卷第七頁參見），而酒精濃度呼氣已達每公升○‧五五毫克時，肇事率為一般
    正常人之十倍，認已達不能安全駕駛之標準，有法務部八十八年五月十八日所發
    之法八八檢字第○○一六六九號函及其所附之八十八年五月十日會議記錄可據，
    佐以被告駕駛自小客車撞擊告訴人丙○○之事實，以及被告肇事經被警查獲後反
    應之情形（偵卷第六頁測試觀察紀錄表參見），堪認被告確已達不能安全駕駛動
    力交通工具之狀態甚明；次查：證人即當時到場處理之員警甲○○證稱：「我是
    巡邏時無線電通知北大路中正路口有車禍我趕到該地，我到現場時只見被害人及
    其機車ＥＺＫ—九八二，未見另一當事人丁○○，現場民眾說汽車肇事逃逸，並
    且將肇車的車號Ｗ三─○二八五告訴我，因當時被害人受傷通知護車來，然後被
    害人到醫院後，回去清理現場，無線電告知肇事者停在北大路三十三號，我和同
    事趕到北大路，一到現場丁○○被民眾抓住，民眾說是高速公路員警逮捕被告，
    我們到時即初步訊問被告，被告承認在北大路車禍，又問為何逃逸，被告一直說
    不是故意的，且說會與被害人談和解，我們即帶回派出所做筆錄，測酒精。」、
    「（被告車子）車頭部份嚴重損壞，但我忘記是右前或左前，印象中車燈好像還
    在，前擋風玻璃是否破裂我忘記了。」等語（本院八十九年十月三十一日訊問筆
    錄參見），而被告亦供認車輛之擋風玻璃右邊中間處有破裂等情，再審諸告訴人
    丙○○所騎乘之輕型機車經被告撞擊之後，於現場留下長達十九點五公尺（Ｍ）
    之刮地痕，且機車從中間車道左側處（刮地痕起點）被撞擊到右邊車道右側（機
    車傾倒處）（以上道路交通事故調查報告表參見），足見當時之撞擊力道甚為強
    烈，則被告豈有不知之理，是被告所辯前詞，不足採信；再查：被害人因被告之
    肇事行為，因而受有臉部多處撕裂傷及擦傷、四肢多處擦傷之傷害，亦有中國醫
    藥學院附設醫院診斷證明書在卷可憑（偵卷第二十頁參見），從而被告確有駕駛
    動力交通工具肇事後逃逸之事實，亦堪認定；此外，並有道路交通事故調查報告
    表在卷可按，是本件事證明確，被告犯行，洵堪認定。
二、核被告所為，係犯刑法第一百八十五條之三之公共危險罪以及第一百八十五條之
    四之交通肇事逃逸罪。被告所犯上開二罪之間，犯意各別，行為互殊，應予分論
    併罰。爰審酌被告素行、犯罪之手段、生活狀況、智識程度、動機、目的、方法
    、已與告訴人乙○○、丙○○達成民事和解，業據告訴人乙○○到庭陳述明確（
    本院八十九年十月十二日訊問筆錄參見）、所生危害及其犯後坦認部分犯行等一
    切情狀，量處如主文所示之刑，並定其應執行之刑。又查被告前未曾受有期徒刑
    以上刑之宣告，此有台灣高等法院被告全國前案紀錄表以及台灣新竹地方法院檢
    察署刑案資料查註記錄表各一份在卷足徵，且被告事後亦與告訴人成立民事和解
    ，已如前述，足見被告經本次罪刑之宣告後，應已知所警惕，而無再犯之虞，本
    院認前開對其宣告之刑，以暫不執行為適當，爰併宣告緩刑二年，以啟自新。
三、本件公訴意旨另以：被告駕車失控撞擊被害人丙○○，致丙○○受有臉部撕裂擦
    傷之傷害，因認被告此部分行為涉有刑法第二百八十四條第一項前段之過失傷害
    罪嫌。按告訴乃論之罪，告訴人於第一審辯論終結前得撤回其告訴，又告訴經撤
    回者，應諭知不受理之判決，刑事訴訟法第二百三十八條第一項、第三百零三條
    第三款定有明文。查本件告訴人乙○○、丙○○告訴被告過失傷害案件，起訴書
    認係犯刑法第二百八十四條第一項前段之罪，依同法第二百八十七條之規定，須
    告訴乃論。茲據告訴人乙○○、丙○○撤回其告訴，依照上開說明，即應為諭知
    不受理之判決。
四、據上論斷，應依刑事訴訟法第二百九十九條第一項前段、第三百零三條第三款，
    刑法第一百八十五條之三、第一百八十五條之四、第五十一條第五款、第七十四
    條第一款，判決如主文。
本案經檢察官林李嘉到庭執行職務。
中        華      民      國    八十九    年     十二     月    二十一日
                                台灣新竹地方法院刑事第二庭
                                    法      官    蘇   嘉   豐
右正本證明與原本無異。
如不服本判決，應於判決送達後十日內向本院提出上訴狀( 應附繕本 )。
                                    書  記  官    賴   寶   合
中        華      民      國    八十九    年     十二     月    二十一日
附錄法條：
刑法第一百八十五條之三：
服用毒品、麻醉藥品、酒類或其他相類之物，不能安全駕駛動力交通工具而駕駛者，
處一年以下有期徒刑、拘役或三萬元以下罰金。
刑法第一百八十五條之四：
駕駛動力交通工具肇事，致人死傷而逃逸者，處六月以上五年以下有期徒刑。


司法院資訊處製作；財團法人民間司法改革基金會備份。
